【裁判字號】    99,上訴,1120
【裁判日期】    990615
【裁判案由】    毒品危害防制條例
【裁判全文】
臺灣高等法院刑事判決                99年度上訴字第1120號
上  訴  人  臺灣士林地方法院檢察署檢察官
被      告  甲○○
上列上訴人因被告違反毒品危害防制條例案件，不服臺灣士林地
方法院99年度審訴字第69號，中華民國99年2月4日第一審判決（
起訴案號：臺灣士林地方法院檢察署98年度毒偵字第1949號），
提起上訴，本院判決如下：
    主  文
上訴駁回。
    事  實
一、甲○○前因施用毒品案件，經觀察、勒戒後，認無繼續施用
    毒品之傾向，於民國96年11月1日執行完畢釋放出所，並由
    臺灣士林地方法院檢察署檢察官以96年度毒偵字第467號為
    不起訴處分確定；又因施用第一級、第二級毒品案件，經臺
    灣士林地方法院以98年度審訴緝字第3號判決分別處有期徒
    刑6月、4月，應執行有期徒刑6月，並經本院以98年度上訴
    字第2603號判決駁回上訴確定（尚未執行完畢，不構成累犯
    ）。詎其仍不知悛悔，復於前案觀察、勒戒釋放出所後5年
    內，分別基於施用第一級毒品海洛因及第二級毒品甲基安非
    他命之犯意，先於98年9月8日晚上某時，在臺北市○○區○
    ○街60號住處內，以將甲基安非他命置於玻璃球吸食器內燃
    燒後吸食其產生煙霧之方式，施用第二級毒品甲基安非他命
    1次；再於98年9月9日凌晨零時50分許，在臺北市○○區○
    ○路95號之新光醫院廁所內，以將海洛因置於針筒內注射手
    臂之方式，施用第一級毒品海洛因1次。嗣甲○○於98年9月
    10日19時15分至臺北縣政府警察局中和第二分局探視蕭國光
    （另案偵辦）時，為警查獲持有注射針筒1支，經採尿送驗
    呈嗎啡、安非他命及甲基安非他命陽性反應，始悉上情。
二、案經臺北縣政府警察局中和分局報告臺灣板橋地方法院檢察
    署呈請臺灣高等法院檢察署檢察長核轉臺灣士林地方法院檢
    察署偵辦。
    理  由
一、訊據被告甲○○對於前揭犯罪事實於警詢、偵查中、原審及
    本院審理時坦承不諱，並有注射針筒1支扣案可資佐證被告
    施用第一級毒品海洛因之事實。而被告為警查獲後，在警局
    所採尿液，經送請台灣檢驗科技股份有限公司鑑定，呈嗎啡
    、安非他命及甲基安非他命陽性反應，此有該公司98年9 月
    29日濫用藥物尿液檢驗報告、臺北縣政府警察局中和第二分
    局偵辦毒品案尿液編號及姓名對照表各1份（見98年毒偵字
    第6739號卷第28、26頁）在卷可憑。足見被告自白與事實相
    符，本件事證明確，被告犯行洵堪認定，應依法論科。
二、核被告所為，分別係犯毒品危害防制條例第10條第1 項之施
    用第一級毒品罪、同條第2 項之施用第二級毒品罪。被告於
    施用第一級、第二級毒品前持有之低度行為為施用之高度行
    為所吸收，均不另論罪。又被告所犯上開2罪，犯意各別，
    應分論併罰。原審調查後，認被告罪證明確，適用毒品危害
    防制條例第10條第1項、第2項，刑法第11條前段、第51條第
    5 款、第38條第1項第2款規定，並審酌被告曾有施用毒品之
    前科，且經觀察、勒戒程序，仍無法戒除，復又觸犯本件犯
    行，顯示其無戒絕之決心，然被告係傷害自身健康，施用第
    一級毒品、第二級毒品各僅1次，且犯後坦承犯行，態度尚
    屬良好等一切情狀，分別量處有期徒刑10月、8月，應執行
    有期徒刑1年4月。並以扣案之注射針筒1支，係被告所有供
    本案施用第一級毒品海洛因所用之物，業為被告於原審準備
    程序及審理供承明確，乃依刑法第38條第1項第2款之規定宣
    告沒收。另說明被告所有用以施用第二級毒品甲基安非他命
    之玻璃球吸食器並未扣案，被告在原審審理中亦供稱業已丟
    棄，衡情應已滅失，為免將來執行困難，故不為沒收之宣告
    。核其認事用法均無不合，量刑亦屬妥適。
三、檢察官上訴意旨以：本案為被告98年間第8次因施用毒品犯
    行經追訴、判決，被告於短暫之時間內，密集施用毒品，足
    見違法意識甚高，惡性非輕。又施用毒品本質上雖屬傷害自
    身健康之成癮性病態行為，但被告一再反覆為之，仍係浪費
    國家觀察、勒戒、偵查、審理之資源，對於公益仍有損害。
    況就違反同一刑罰規定之行為，行為人每次再犯，應可認為
    其罪責程度較前次行為更高，而科處較前一次犯行為重之刑
    度，始符合罪責相當性，並遏制行為人反覆再犯，以維持該
    刑罰規定所欲建立之法秩序，則被告本次施用第一級及第二
    級毒品之犯行，至少應分別處有期徒刑1年1月、11月，原審
    量刑顯屬過輕云云。惟按量刑輕重，係屬事實審法院得依職
    權自由裁量之事項，苟已斟酌刑法第57條各款所列情狀而未
    逾越法定刑度，不得遽指為違法。從而，原判決量刑時既已
    審究刑法第57條所列各款規定，分別量處有期徒刑10月、8
    月，應執行有期徒刑1年4月，客觀上尚難認有權利濫用之裁
    量違法情事。上訴意旨徒以被告浪費司法資源，量刑過輕指
    摘原判決不當云云，依上揭說明，為無理由，應予駁回。
據上論斷，應依刑事訴訟法第368條，判決如主文。
本案經檢察官陳玉珍到庭執行職務。
中    華    民    國    99    年    6     月    15    日
                  刑事第二十一庭審判長法  官 蔡聰明
                                      法  官 楊力進
                                      法  官 許永煌
以上正本證明與原本無異。
施用第一級毒品部分如不服本判決，應於收受送達後10日內向本
院提出上訴書狀，其未敘述上訴之理由者並得於提起上訴後10日
內向本院補提理由書（均須按他造當事人之人數附繕本）「切勿
逕送上級法院」。
施用第二級毒品部分不得上訴。
                                      書記官 江采廷
中    華    民    國    99    年    6     月    17    日
附錄：本案論罪科刑法條全文
毒品危害防制條例第10條
施用第一級毒品者，處 6月以上5年以下有期徒刑。
施用第二級毒品者，處3 年以下有期徒刑。

司法院資訊處製作；財團法人民間司法改革基金會備份。
